## Etape 1 : Importez le fichier csv appelé chapter6data.csv
```{r}
library(readr)
gdp <- readr::read_csv('./chapter6/data/chapter6data.csv', show_col_types = FALSE)
```

## Étape 2 : Importez un ensemble de données contenant la longitude et la latitude à partir de cette feuille Gsheet : https://docs.google.com/spreadsheets/d/1nehKEBKTQx11LZuo5ZJFKTVS0p5y1ysMPSOSX_m8dS8/edit?usp=sharing
```{r}
library(gsheet)
locations <- gsheet::gsheet2tbl('https://docs.google.com/spreadsheets/d/1nehKEBKTQx11LZuo5ZJFKTVS0p5y1ysMPSOSX_m8dS8/edit?usp=sharing')
```

## Etape 3 : Supprimez la colonne X1 du bloc de données gdp
```{r}
colnames(gdp)
```
```{r}
gdp$X1 <- NULL
```

```{r}
colnames(gdp)
```
## Etape 4 : Filtrez la trame de données gdp pour ne conserver que les pays suivants : "États-Unis", "Canada", "Japon", "Belgique" et "France"
```{r}
library(dplyr)
gdp2 <- filter(gdp, country == "États-Unis" | country == "Canada" | country == "Japon" | country == "Belgique" | country == "France")
```

## Etape 5 : "Rallonge" les données (modifier de large à long) le dataframe "gdp2" pour obtenir trois colonnes : "country", "year", "gdp"
```{r}
library(tidyr)
gdp3 <- gdp2 %>%
  pivot_longer(
    cols = starts_with("19"), 
    names_to = "year",
    values_to = "gdp"
  )
```

## Étape 6 : Fusionner le bloc de données "locations" au bloc de données "gdp3"
```{r}
gdp4 <- left_join(locations, gdp3, c("country"))
```

